【裁判字號】    89,簡上,40
【裁判日期】    890524
【裁判案由】    竊盜
【裁判全文】
臺灣桃園地方法院刑事判決                          八十九年度簡上字第四號
    上  訴  人
    即  被  告  乙○○
右上訴人即被告因傷害案件，不服本院八十八年度壢簡字第七六三號中華民國八十八
年十月十三日第一審判決（聲請案號︰八十八年度偵字第九九九０號），提起上訴，
本院管轄第二審之合議庭判決如左︰
        主  文
上訴駁回。
        事  實
一、乙○○意圖為自己不法之所有，於民國八十八年六月廿三日下午四時十五分許，
    在桃園縣中壢市○○○路○段五一０號「家樂福」大賣場之一樓先佯裝欲購買洋
    酒，其挑選完畢後，即佯至收銀台結其所購買之洋酒之帳款，詎其結完帳款後，
    再度進入大賣場之地下一樓服飾區內，將一件價值新台幣（下同）三百九十九元
    之ＰＯＬＯ衫之吊牌扯下，將該ＰＯＬＯ衫直接穿在身上，然後逕自無人看管之
    收銀台快速離去，經上開大賣場之保全課長丙○○發覺報警查獲。
二、案經桃園縣警察局中壢分局報請臺灣桃園地方法院檢察署檢察官偵查起訴。
        理  由
一、訊據被告即上訴人乙○○矢口否認右開事實，辯稱：伊是在「家樂福」大賣場之
    一樓買酒，地下一樓買衣服，買了衣服就直接穿在身上，並帶著酒去結帳，伊先
    結酒的帳，結完酒的帳，就有一保全員過來問伊是否還有什麼東西未結帳，伊說
    伊身上之衣服尚未結帳，隨後就有三、四名保全員不分皂白將伊拉進辦公室裏，
    並恐嚇伊，要伊簽悔過書，簽該悔過書非出自其自由意識下之行為云云。惟查：
    大賣場之恤衫恆有吊牌記載其尺碼、價格、質料並有條碼以供收銀人員結帳，被
    告於本院歷次審理時辯稱伊所挑選之ＰＯＬＯ衫無任何吊牌，其之所言已非符常
    理。被告於警訊時亦供稱伊有將該ＰＯＬＯ衫之吊牌扯下，製作筆錄之警員甲○
    ○亦到院證稱該筆錄係出自被告自由意識下之陳述，被告否認該筆錄之真實性，
    然觀諸警訊筆錄其他部分均載明被告於偵訊、本院審理時所辯各詞，即伊要從收
    銀台離去時，警衛將伊攔下，並問伊是否有東西未結帳，然後即將伊拉至警衛室
    ，警衛課長並要伊賠付衣服價值的十一倍，否則報警處理，由此可見，警員甲○
    ○對伊之訊問筆錄之記載並無不實之處，否則，該警員無庸照被告所辯記載，直
    接記載被告坦承竊盜即可，因之，被告確有將衣服之吊牌扯下足堪認定，任何至
    大賣場之人均知該吊牌係收銀人員憑以結帳並使警報器發生功用之工具，被告將
    之扯下並直接穿在身上，其用心已不言可喻。再查，被告於本院辯稱是一起挑選
    酒及衣服並同時至收銀台結帳，僅衣服的帳忘了結，然其於偵訊時供稱係將衣服
    穿在身上，再去買酒，先結酒帳後，又進入大賣場裏逛，逛完後要走出來即被保
    全員攔下，此一供陳反與證人即保全員丙○○於警訊中證稱被告從地下一樓服飾
    區拿了一件衣服就迅速離開，伊發現後就跟上一樓，被告由無人之收銀台快速離
    去等語相符，可見，被告係先佯裝購酒，並結完酒帳後，才再進入賣場竊取衣服
    ，並逕自無人之收銀台離去，根本非係如被告於本院所辯是一起結酒及衣服的帳
    ，僅衣服的帳忘了結。又被告自陳案發日其之上身係穿一內衣及一件外衣至少兩
    件衣服以上，而案發日又係六月下旬，台灣地區之天氣已溽暑難當，被告如何會
    將賣場之衣服試穿在身上後不將之脫下？又被告已穿至少一內衣及一件外衣，再
    穿一件恤衫在身上，又豈會不感不適而忘結帳？又查，被告於本院審理庭時供稱
    寫悔過書時只有伊和丙○○二人，是丙○○脅迫伊寫的，然其於本院八十九年三
    月六日調查時卻稱有三、四人把伊拉進警衛室裏，因「他們」在房間內恐嚇伊，
    所以伊說要報警處理，可見當時並非僅伊與丙○○在場，且被告既因受人脅迫而
    說要報警處理，又何必簽下悔過書？綜上，被告所辯各節均無非臨訟卸責之詞，
    不足採信，此外，復有贓物領據、悔過書各一紙在卷足稽，被告犯行明確，應依
    法論科。
二、核被告所為係犯刑法第三百二十條第一項之竊盜罪。原審引用該條規定及刑法第
    四十二條第二項、罰金罰鍰提高標準條例第一條前段、第二條規定，判處上訴人
    即被告罰金四千元，如易服勞役以三佰元折算一日，其認事、用法均無違誤，量
    刑亦甚妥適。上訴人猶執前開各詞以為本件上訴，並指摘原判決不當，核無理由
    ，應予駁回。
據上論斷，應依刑事訴訟法第四百五十五條之一第一項、第三項、第三百六十八條，
判決如主文。
本案經檢察官呂理銘到庭執行職務
中      華      民      國      八十九    年    五      月      廿四    日
                                臺灣桃園地方法院刑事第一庭
                                      審判長法  官    吳  爭  奇
          法  官    黃  斯  偉
                                            法  官    曾  雨  明
右正本證明與原本無異。
不得上訴。
                                            書記官    戴  育  萍
中        華        民        國   八十九   年    五    月    二十六    日


司法院資訊處製作；財團法人民間司法改革基金會備份。
